【裁判字號】    98,簡上緝,1
【裁判日期】    981030
【裁判案由】    毒品危害防制條例
【裁判全文】
臺灣士林地方法院刑事判決             98年度簡上緝字第1號
上  訴  人  臺灣士林地方法院檢察署檢察官
被      告  甲○○
                      樓
                    （現於臺灣桃園女子監獄另案執行中）
上列上訴人因被告違反毒品危害防制案件，不服本院中華民國97
年4 月28日97年度簡字第265 號第一審刑事簡易判決（96年度毒
偵字第2735號），提起上訴，本院管轄第二審之合議庭判決如下
：
    主  文
上訴駁回。
    事實及理由
一、本案經本院合議庭審理結果，認第一審以被告甲○○違反毒
    品危害防制條例第10條第2 項之施用第二級毒品罪，判處有
    期徒刑4 月，如易科罰金，以新臺幣（下同）1,000 元折算
    1 日，其認事用法及量刑均無不當，應予維持，並引用第一
    審簡易判決書及檢察官起訴書記載之事實、證據、理由及應
    適用之法條（詳如附件）。
二、檢察官上訴略以：被告於經戒治後短暫時間內密集施用毒品
    ，足見違法意識甚高，原審就本次被告所犯施用第二級毒品
    罪之科刑，僅較重於被告前次施用第二級毒品之刑度1 月，
    而本件被告又係累犯，原審所量之刑顯然過輕，請求撤銷原
    判決，改量處被告有期徒刑6 月等語。
三、然按量刑之輕重，係事實審法院得依職權自由裁量之事項，
    茍已斟酌刑法第57條各款所列情狀而未逾越法定刑度，則不
    得遽指為違法；又刑罰之量定屬法院自由裁量之職權行使，
    但仍應審酌刑法第57條所列各款事由及一切情狀，為酌量輕
    重之標準，並非漫無限制，在同一犯罪事實與情節，如別無
    其他加重或減輕之原因，下級法院量定之刑，亦無過重或失
    輕之不當情形，則上級法院對於下級法院之職權行使，原則
    上應予尊重（最高法院72年度臺上字第6696號判例、85年度
    臺上字第2446號判決意旨參照）。由上可知，法律固賦予法
    官自由裁量權，但此項裁量權之行使，並非得以任意或自由
    為之，仍應受一般法律原則之拘束，必須符合法律授權之目
    的，並受法律秩序之理念、法律感情及慣例所規範，法官量
    刑權雖係受法律拘受之裁量原則，但其內涵仍將因各法官之
    理念、價值觀、法學教育背景之不同而異，是以自由裁量之
    界限仍難有客觀之解答，端賴法官於個案審判時，依個案事
    由加以審酌，若無裁量濫用情事，難謂有不當之處。經查：
    原審以本件被告違反毒品危害防制條例第10條第2 項之施用
    第二級毒品罪，判處有期徒刑4 月，如易科罰金以1,000 元
    折算1 日，並未逾越上開法律規定之範圍，亦無濫用權限之
    情事，尚難謂有何違法可言。況本件被告於本院審理程序中
    亦坦承犯行，犯後態度尚稱良好，原審判處上開刑罰，已足
    收懲儆之效，所為量刑並無違法不當。綜上，檢察官上訴意
    旨指摘原審量刑過輕為無理由，自應將其上訴駁回。
據上論斷，應依刑事訴訟法第455 條之1 第1 項、第3 項、第36
8 條、第373 條，判決如主文。
本案經檢察官孟玉梅到庭執行職務
中    華    民    國    98    年    10    月    30    日
                  刑事第二庭審判長法  官  蔡明宏
                                  法  官  謝佳純
                                  法  官  劉育琳
以上正本證明與原本無異。
本件不得上訴。
                                  書記官  朱宮瑩
中    華    民    國    98    年    10    月    30    日


司法院資訊處製作；財團法人民間司法改革基金會備份。
